

# Marc Partensky

### DESCRIPTION

Nationalité : Français / Thaïlandais Âge : 21 ans

« Passionné d'informatique, je suis en seconde année d'ingénieur à l'ISEP et je recherche un poste en alternance de 2 ans à partir de janvier. »

#### CONTACT



marcpartensky.com



19 boulevard Saint Antoine 78000 Versailles



+33 07 67 44 36 62



marc.partensky@gmail.com



linkedin.com/in/marcpartensky



github.com/marcpartensky

#### INTERETS

Cyber sécurité Basket Ball

Deep learning Développement Web

Montage vidéo Réseau

Devops Unix

« Étudiant à l'ISEP en alternance depuis 1 an chez Pickup je souhaite me réorienter du développement en C# pour travailler dans les domaines du réseau ou du DevOps. Sans préavis, je suis disponible pour prendre poste pour une alternance dès que possible pour un contrat de 2 ans. »



## Formations

2018 - 2023

Formation d'Ingénieur Institut Supérieur d'Électronique de Paris

2015 - 2018

Bac S, Spécialité Mathématiques Lycée Saint Jean Hulst



## Expériences

Mars 2021 -Aujourd'hui



## Responsable technique à Junior ISEP

Junior ISEP est élue l'une des 3 meilleures Junior Entreprises de France en 2021 avec 200k de CA et une équipe de 45 personnes.

- Gestion du SI basé sur Proxmox, Docker, Ldap, Pritunl, Pihole, Gitlab, Edge
- Développement d'un ERP avec la stack Spring boot, React et Postgres et d'un CRM avec la stack Symfony, React et Postgres.
- Validation technique de propositions commerciales et suivi technique d'étude

Décembre 2020 - Aujourd'hui



## Étudiant en alternance à Pickup

- Développement du SI de gestion des colis dans la stack <u>ASP.Net</u>, React RabbitMQ, .Net Core, MongoDB et la stack ELK
- Développement de l'outil de test simulant les colis dans le SI avec la stack ASP.Net



# Compétences

Python, Pipenv Webpack Docker Swarm/Kubernetes

Django/Fast API/Flask Java, Spring Boot Caddy/Nginx/Traefik

Html, Css, (Sass) C#, .Net Core Github/Gitlab/Azure Devops

Php, Symfony C/C++ CI/CD

MongoDB/SqI AWS EC2, S3 Administration système Unix

Javascript/Typescript OpenGL Design Pattern, MVC

React/VueJS Docker Swarm Modèle OSI



Anglais courant Espagnol scolaire Français maternelle

#### CERTIFICATS

## Mai 2020: 5 Formations Deep Learning sur Coursera

- Neural Networks and Deep Learning
- Improving Deep Neural Networks: Hyperparameter tuning, Regularization and Optimization
- Structuring Machine Learning Projects
- **Convolutional Neural Networks**
- Sequence Models



2020 - 2021

Administration de VPS github.com/MarcPartensky/Docker

- Déploiement de serveurs VPN, VNC, IRC, Gitea, DNS avec Pihole
- Gestion de reverse-proxy avec Caddy, Nginx et Traefik et de certificats avec letsencrypt et certbot
- · Conteneurisation via Docker Swarm et gestion via Portainer et Swarmpit
- Déploiement de site et de bot discord suivant CI/CD avec Jenkins

2020 - 2021

Développement de site en PHP natif github.com/MarcPartensky/BrainPerformer

- Pratique de la MVC sans framework, développement JavaScript, HTML et CSS de base avec Bootstrap et Twig.
- Communication à carte TIVA via passerelle réseau

Création d'un bot discord en Python 2020 github.com/MarcPartensky/discord-bot

- Utilisation de Rest APIs et de MongoDB
- Conception d'un <u>réseau de neurones artificiels</u> pour discuter avec le bot
  Déploiement continu avec Docker Swarm sur VPS auto-administré via construction et envoi d'image sur le Docker Hub par Github Actions

Développement de site Web 2019 - 2020 marcpartensky.com

- Création d'un site web personnel en Django avec système de blog, jeux en ligne et raccourcisseur d'url.
- Hébergement sur VPS auto-administré conteneurisé via Docker

Modélisation d'écoulement granulaire 2019 - 2020 github.com/MarcPartensky/TIPE-P2B

- Programmation orientée object en C++ avec interface graphique avec OpenGL
- Conception d'un modèle physique cohérent avec la réalité

Animation basée sur la transformée de Fourier 2019 - 2020 pypi.org/project/fourier-drawing

- Implémentation de la transformée de Fourier
- Utilisation de ma librairie pygame-geometry

Création d'une librairie pour Pygame 2018 - 2019 pypi.org/project/pygame-geometry

- Élaboration d'une librairie graphique basée sur <u>pygame</u>
- · Animations de courbes de Béziers, ensemble de Mandelbrot, jeu de la
- Modélisation de la géométrie cartésienne et vectorielle ainsi que de la physique newtonienne

Création du jeu Othello en Python 2018 - 2019 github.com/MarcPartensky/TIPE-P1A

- Utilisation de pygame pour l'affichage graphique
- Conception d'une intelligence artificielle capable de rivaliser contre un joueur expérimenté